臺灣高雄地方法院刑事裁定
111年度聲字第1184號
聲  請  人  臺灣高雄地方檢察署檢察官
受  刑  人  林揚恩


上列聲請人因受刑人數罪併罰有二裁判以上，聲請定其應執行之
刑（111年度執聲字第963號），本院裁定如下：
    主  文
林揚恩犯如附表一所示之罪，所處如附表一所示之刑，應執行拘
役拾伍日，如易科罰金，以新臺幣壹仟元折算壹日。又犯如附表
二所示之罪，所處如附表二所示之刑，應執行罰金新臺幣貳萬元
，如易服勞役，以新臺幣壹仟元折算壹日。 
    理  由
一、聲請意旨略以：受刑人林揚恩因分別犯如附表一、二所示之
    罪，先後判決確定如附表一、二所示之刑，應分別依刑法第
    53條及第51條第6款、第7款規定，定其應執行刑，爰依刑事
    訴訟法第477條第1項聲請裁定等語。
二、按裁判確定前犯數罪者，併合處罰之；數罪併罰，有二裁判
    以上者，依第51條規定，定其應執行之刑；數罪併罰，分別
    宣告其罪之刑，依下列各款定其應執行者：六、宣告多數拘
    役者，於各刑中之最長期以上，各刑合併之刑期以下，定其
    刑期，但不得逾120日。七、宣告多數罰金者，於各刑中之
    最多額以上，各刑合併之金額以下，定其金額；依刑法第53
    條及第54條應依刑法第51條第5款至第7款之規定，定其應執
    行之刑者，由該案犯罪事實最後判決之法院之檢察官，聲請
    該法院裁定之，刑法第50條第1項前段、第53條、第51條第6
    款、第7款，刑事訴訟法第477條第1項分別定有明文。另刑
    事訴訟法第370條第2項、第3項，已針對第二審上訴案件之
    定應執行之刑，明定有不利益變更禁止原則之適用。而分屬
    不同案件之數罪併罰，倘一裁判宣告數罪之刑，曾經定其執
    行刑，再與其他裁判宣告之刑定其執行刑時，在法理上亦應
    同受此原則之拘束。亦即，上述另定之執行刑，其裁量所定
    之刑期，不得較重於前定之執行刑加計後裁判宣告之刑之總
    和（最高法院108年度台非字第48號判決意旨可資參照）。
    再按法律上屬於自由裁量事項，尚非概無法律性之拘束，在
    法律上有其外部界限及內部界限。前者法律之具體規定，使
    法院得以具體選擇為適當裁判，此為自由裁量之外部界限。
    後者法院為自由裁量時，應考量法律之目的，法律秩序之理
    念所在，此為自由裁量之內部界限。法院為裁判時，二者均
    不得有所逾越。再數罪併罰而有二裁判以上，應定其應執行
    刑之案件，法院所為刑之酌定，固屬自由裁量事項，然對於
    法律之內、外部界限，仍均應受其拘束（最高法院91年台非
    字第32號、92年度台非字第187號判決意旨可資參照）。
三、本件受刑人所分別犯如附表一、二所示之罪，經本院先後判
    處如附表一、二所示之刑，均經確定在案，有各該刑事簡易
    判決及臺灣高等法院被告前案紀錄表在卷可稽，茲檢察官聲
    請定其應執行之刑，本院審核受刑人所犯如附表一所示之罪
    ，均係於附表一編號1所示判決確定日前為之；所犯如附表
    二所示之罪，均係於附表二編號1所示判決確定日前為之。
    從而，檢察官向犯罪事實最後判決之法院即本院分別聲請就
    附表一、二所示之罪定其應執行之刑，本院審核認為正當，
    應分別定其應執行之刑。復依上揭規定，本院就附表一部分
    所示之罪定其應執行刑，應於各刑之最長期以上，即於附表
    一所示之罪宣告刑之最長期（即拘役10日）以上，不得重於
    附表一所示各罪之總和（即拘役20日）。本院就附表二部分
    所示之罪定其應執行刑，應於各刑之最多額以上，即於附表
    二所示之罪罰金刑之最多額（即新臺幣（下同）5,000元）
    以上，並不得逾越刑法第51條第7款所定法律之外部界限，
    即不得重於附表二所示11罪宣告罰金刑之總和金額（即36,0
    00元），又受刑人所犯如附表二編號1至7所示之罪曾定應執
    行刑為罰金18,000元，編號7至11所示之罪曾定應執行刑為
    罰金8,000元確定，則本院就附表二所示之罪，再為定應執
    行刑之裁判時，亦應受前開裁判所為定應執行刑內部界限之
    拘束，即不得重於曾經定應執行刑加計之總和（計算式：18
    ,000元＋8,000元＝26,000元）。本院分別衡酌附表一、二所
    示各罪之罪質，並考量各罪之犯罪時間、各次犯行之犯罪態
    樣及犯罪所生危害等總體情狀，分別定其應執行刑如主文所
    示，並就附表一部分諭知以1,000元折算1日之易科罰金折算
    標準，就附表二部分諭知以1,000元折算1日之易服勞役折算
    標準。
四、依刑事訴訟法第477條第1項，刑法第50條第1項前段、第53
    條、第51條第6款、第7款、第41條第1項前段、第42條第3項
    前段，裁定如主文。
中　　華　　民　　國　　111 　年　　7 　　月　　25　　日
                  刑事第十庭    法　官  蔣文萱
以上正本證明與原本無異。
如不服本裁定，應於送達後5日內，向本院提出抗告狀。
中　　華　　民　　國　　111 　年　　7 　　月　　25　　日
                                書記官  廖佳玲
附表一：
編 號 罪  名  宣告刑 犯罪日期       最後事實審         確定判決      法院/案號 判決日期 法院/案號 確定日期 1 竊盜 拘役10日，如易科罰金，以新臺幣1,000元折算1日 110年3月1日 本院110年度簡字第3384號 110年11月18日 本院110年度簡字第3384號 110年12月22日 2 竊盜 拘役10日，如易科罰金，以新臺幣1,000元折算1日 110年3月1日 110年度簡字第1554號 111年3月24日 110年度簡字第1554號 111年4月27日 

附表二：
編 號 罪 名    宣告刑  犯罪  日期     最後事實審       確定判決  備註     法院/案號 判決日期 法院/案號 確定日期  1 竊盜 罰金新臺幣3,000元，如易服勞役，以新臺幣1,000元折算1日 110年3月1日 本院110年度簡字第1554、2662、2665、3413號 111年3月24日 本院110年度簡字第1554、2662、2665、3413號 111年4月27日 編號1至7所示之罪曾經本院110年度簡字第1554、2662、2665、3413號判決定應執行罰金新臺幣18,000元，如易服勞役，以新臺幣1,000元折算1日 2 竊盜 罰金新臺幣5,000元，如易服勞役，以新臺幣1,000元折算1日 110年3月1日      3 竊盜 罰金新臺幣5,000元，如易服勞役，以新臺幣1,000元折算1日 110年3月1日      4 竊盜 罰金新臺幣4,000元，如易服勞役，以新臺幣1,000元折算1日 110年3月1日      5 竊盜 罰金新臺幣4,000元，如易服勞役，以新臺幣1,000元折算1日 110年3月26日      6 竊盜 罰金新臺幣3,000元，如易服勞役，以新臺幣1,000元折算1日 110年4月14日      7 竊盜 罰金新臺幣3,000元，如易服勞役，以新臺幣1,000元折算1日 110年4月21日      8 竊盜 罰金新臺幣2,000元，如易服勞役，以新臺幣1,000元折算1日 110年3月3日 本院111年度簡字第737號 111年3月31日 本院111年度簡字第737號 111年5月11日 編號8至11所示之罪曾經本院111年度簡字第737號判決定應執行罰金新臺幣8,000元，如易服勞役，以新臺幣1,000元折算1日 9 竊盜 罰金新臺幣3,000元，如易服勞役，以新臺幣1,000元折算1日 110年3月5日      10 竊盜 罰金新臺幣2,000元，如易服勞役，以新臺幣1,000元折算1日 110年3月5日      11 竊盜 罰金新臺幣2,000元，如易服勞役，以新臺幣1,000元折算1日 110年3月19日